臺灣臺南地方法院刑事判決　　　　　　　95年度易字第1185號
聲　請　人　臺灣臺南地方法院檢察署檢察官
被　　　告　乙○○原名陳文慶.
被　　　告　丙○○
上列被告等因違反電子遊戲場業管理條例等案件，經檢察官聲請
以簡易判決處刑（九十五年度偵字第四三○五號），本院合議庭
認不宜以簡易判決處刑，改依通常程序審理，判決如下：
    主  文
乙○○違反未依電子遊戲場業管理條例規定辦理營利事業登記者
，不得經營電子遊戲場業之規定，處拘役拾日，如易科罰金，以
銀元佰元即新臺幣玖佰元折算壹日。扣案ＩＣ板壹片、計次器
壹個、新臺幣拾元硬幣壹枚，及電子遊戲機「豹王小瑪莉」壹檯
均沒收。
丙○○無罪。
    事  實
一、乙○○係設於臺南市○區○○路與裕信二街口（「法國大街
    」建築工地旁）之未命名冷飲店負責人，明知其未依電子遊
    戲場業管理條例向主管機關即臺南市政府申請核准經營電子
    遊戲場業，竟於民國九十五年二月二十七日上午十時許，在
    上開冷飲店內，擺設電子遊戲機「豹王小瑪莉」一檯，供不
　　特定人投入金錢把玩娛樂，而非法經營電子遊戲場業。嗣於
  　同日下午一時二十分許，為警在上址店內臨檢，當場查獲丙
    ○○正在把玩上開電子遊戲機檯，並扣得機檯裝置之ＩＣ板
    一片及計次器一個、新臺幣（下同）十元硬幣一枚，而悉上
    情。
二、案經臺南市警察局第一分局報請臺灣臺南地方法院檢察署檢
    察官偵查後聲請以簡易判決處刑。
    理  由
一、有罪部分
　(一)證據能力之說明：
  1.按證人依法應具結而未具結者，其證言不得作為證據，刑事
    訴訟法一百五十八條之三定有明文。本件被告陳文慶及丙○
    ○於九十五年二月二十七日檢察官偵訊時之陳述，均未經具
    結，依前開說明，對於陳述之人以外之被告而言，應無證據
    能力。
  2.同案被告丙○○於九十五年二月二十七日警詢時所為之陳述
    ，經被告乙○○於本院準備程序中表示同意採為證據，且無
    事實顯示係公務員因違法蒐證所取得之證據，本院審酌該等
    供述證據作成時之情況，亦認為適於作為證據，依刑事訴訟
    法第一百五十九條之五第一項之規定，應認為有證據能力。
　(二)認定犯罪事實所憑之證據：
　　上開事實，業據被告乙○○於本院審理時坦承不諱，核與同
  　案被告丙○○於警詢所述大致相符，復有扣案之ＩＣ板一片
    、計次器一個及十元硬幣一枚可資佐證，事證明確，被告乙
    ○○犯行洵堪認定，應依法論科。
  (三)論罪科刑：
  1.核被告乙○○所為，係違反電子遊戲場業管理條例第十五條
    未依電子遊戲場業管理條例規定辦理營利事業登記者，不得
　　經營電子遊戲場業之規定，應依同條例第二十二條規定處斷
  　。爰審酌被告乙○○未經辦理營利事業登記即經營電子遊戲
    場業，破壞主管機關對於電子遊戲場業之管理秩序，然其未
    曾因犯罪而受有期徒刑以上刑之宣告，有臺灣高等法院被告
    前案紀錄表及臺灣臺南地方法院檢察署刑案資料查註紀錄表
    各一份在卷可參，素行尚可，本案所擺設之電子遊戲機檯僅
    一檯，情節輕微，其智識程度為國小畢業及其犯後態度良好
    等一切情狀，量處如主文所示之刑，並諭知易科罰金之折算
    標準。
  2.為警現場查獲之電子遊戲機「豹王小瑪莉」一檯、扣案ＩＣ
　　板一片及計次器一個，均為被告乙○○所有，供其非法經營
  　電子遊戲場業犯罪所用之物，業據其供承在卷；又扣案之十
    元硬幣一枚，係被告乙○○因非法經營電子遊戲場業犯罪所
    得之物，爰分別依修正前刑法第三十八條第一項第二款及第
    三款規定，宣告沒收之。
  3.被告乙○○行為後，刑法已於九十四年二月二日公布、九十
    五年七月一日施行，有關本件被告犯行所涉新舊法比較問題
    ，詳參附件所述，併予敘明。
二、無罪及不另為無罪部分：
  (一)聲請簡易判決處刑意旨另以：被告陳文慶（即乙○○）在上
    址擺設博性電子遊戲機「豹王小瑪莉」一檯，供與不特定人
    投錢把玩賭博財物，其玩法須投入十元硬幣，若押中可得倍
    數不等之分數，未押中則沒入賭資，不玩時則可直接自退幣
    口退款，嗣於同日下午一時二十分許，被告丙○○在該處與
    該賭博性電子遊戲機賭博財物時，為警查獲（除上開扣案物
    外，聲請簡易判決處刑書誤載尚扣得個機臺內賭資三千零四
    十元）。因認被告陳文慶及丙○○均涉犯刑法第二百六十六
    條第一項之賭博罪嫌。
  (二)按犯罪事實應依證據認定之，無證據不得認定犯罪事實。不
    能證明被告犯罪者，應諭知無罪之判決，刑事訴訟法第一百
    五十四條第二項、第三百零一條第一項分別定有明文。而認
    定犯罪事實所憑證據，無論為直接證據或間接證據，其為訴
    訟上之證明時，均須達於一般之人不至有所懷疑，而得確信
    其為真實之程度，始得據為有罪之認定，倘未達此程度，而
    有合理性之懷疑存在時，縱被告否認犯罪事實所持之辯解不
    能成立，仍不能遽為有罪之認定。
  (三)聲請人認上開部分被告乙○○及丙○○均涉有賭博犯嫌，係
    以：(1)被告乙○○及丙○○之自白、(2)搜索扣押筆錄及扣押
    物品目錄表各一份，資為論據。訊據被告二人均堅決否認有
    賭博犯行，被告乙○○辯稱略以：機檯是當天早上載來的，
    丙○○只投十元進去而已等語；被告丙○○則辯稱略以：伊
　　所投入之十元係買飲料所剩的錢，伊是第一次玩小瑪莉等語
  　。經查：
  1.被告乙○○於警詢及偵查中固均坦承有於上開時地擺設電子
    遊戲機「豹王小瑪莉」一檯，丙○○有於警方查獲當時投入
    十元硬幣把玩該機檯等情；而被告丙○○則於警詢及偵查中
    供認有在上開時地把玩被告乙○○所有上開電子遊戲機檯，
    及有中小西瓜獎二元，並再押注二元就沒有了等語。惟渠等
    二人於警詢及偵查中均未自白伊等有以上開電子遊戲機檯賭
    博乙情。
  2.被告丙○○於警詢及偵查中固均供承：伊將購買四十元飲料
    所找十元投入該電玩，並分別押注於不同賭率之物品上，經
    由電玩跑馬燈自動轉動，如該跑馬燈停於伊押注之物品上即
    得該物品註記之倍數金額，伊一共只得一次「小西瓜獎」二
    元，伊又將該二元加注於電玩時即被警方查獲等語（偵查卷
    第十七頁）。然被告二人為警查獲時，該電子遊戲機檯中，
    僅扣得被告丙○○甫投入之十元硬幣，並無其餘款項現金，
    則縱被告二人均不否認該機檯有退幣口，亦無從認定上開「
    小西瓜獎二元」係指實際金錢之輸贏。
  3.被告乙○○於本院準備程序時亦辯稱：查獲當時機檯裡面只
    有丙○○那十元，至丙○○偵查中講的小西瓜獎是那次投十
　　元硬幣把玩時所贏得之分數等語（本院卷第九頁），現場照
  　片亦顯示上開機檯螢幕及押注按鈕確有「西瓜」項目（偵查
    卷第二十九頁下方照片），則被告丙○○所稱「小西瓜獎二
    元」，顯係指伊因投入十元硬幣把玩過程中，因押注「西瓜
    」項目所贏得之「機檯顯示分數」，並非實際獲取金錢。至
    該「機檯分數」，尚無積極證據可資憑認能以之洗分換錢或
    以如何比例換錢。
　4.被告乙○○自警詢至本院訊問時均供述上開機檯係當天早上
　　載至該冷飲店擺放，聲請人亦據以認定被告乙○○確於查獲
  　當日上午擺設上開機檯。果係如此，上開電子遊戲機檯所裝
    置之扣案計次器縱顯示「０４６２５９」及「０２４４４５
    」二組數字，且縱係該機檯曾經投幣及退幣之合計數目，亦
    難認與被告乙○○甚至被告丙○○有何關係。
  (四)綜上所述，本件聲請人所提出之證據，尚無從嚴格證明被告
    乙○○以所擺設之上開電子遊戲機檯與被告丙○○賭博財物
    。此外，本院復查無其他積極證據足資證明被告有何聲請人
    所指賭博犯行，此部分犯罪尚屬不能證明，依法應為無罪判
    決之諭知。而因聲請人認被告乙○○所涉賭博罪嫌與前述論
    罪科刑之違反電子遊戲場業管理條例部分有牽連犯之裁判上
    一罪關係，爰就被告乙○○所涉賭博罪嫌，不另為無罪之諭
    知，附此敘明。
據上論斷，應依刑事訴訟法第二百九十九條第一項前段、第三百
零一條第一項，電子遊戲場業管理條例第二十二條、第十五條，
，刑法第十一條第一項前段、第二條第一項前段、修正前刑法第
四十一條第一項前段、第三十八條第一項第二款、第三款，廢止
前罰金罰鍰提高標準條例第二條，判決如主文。
本案經檢察官甲○○到庭執行職務。
中　　華　　民　　國　　96　　年　　2 　　月　　13　　日
　　　　　　　　刑事第十庭  審判長法　官　陳欽賢
　　　　　　　　　　　　　　　　　法　官  林臻嫺
                                  法　官  陳賢德
以上正本證明與原本無異。
如不服本判決，應於收受送達後10日內向本院提出上訴書狀（應
附繕本）。
　　　　　　　　　　　　　　　　書記官　莊文茹
中　　華　　民　　國　　96　　年　　2 　　月　　14　　日
附錄本案論罪科刑法條：
電子遊戲場業管理條例第十五條
未依本條例規定辦理營利事業登記者，不得經營電子遊戲場業。
電子遊戲場管理條例第二十二條
違反第十五條規定者，處行為人一年以下有期徒刑、拘役或科或
併科新臺幣五十萬元以上二百五十萬元以下罰金。
附件
一、按行為後法律有變更者，適用行為時之法律。但行為後之法
　　律有利於行為人者，適用最有利於行為人之法律，九十四年
  　二月二日公布、自九十五年七月一日施行之刑法第二條第一
　　項定有明文，上開規定係規範行為後法律變更所生新舊法律
  　比較適用之準據法，於新法施行後，應逕適用新法第二條第
    一項之規定，為「從舊從輕」之比較（最高法院九十五年第
    八次刑事庭會議決議一之（一））。又同法第十一條之規定
    亦於同次修正為「本法總則於其他法律有刑罰或保安處分之
    規定者，亦適用之。但其他法律有特別規定者，不在此限。
    」其性質上屬於「過橋條款」，而為法律適用之準據，且無
    關乎犯罪行為可罰性要件之變更，自應逕行適用裁判時有效
    之上開現行條文。
二、本件被告行為時之易科罰金標準，係以修正前刑法第四十一
    條第一項前段「得以一元以上三元以下折算一日」及廢止前
    罰金罰鍰提高標準條例第二條前段「就其原定數額提高為一
    百倍折算一日」為依據，則本件被告行為時之易科罰金折算
    標準，如以銀元三百元折算一日，經折算為新臺幣後，應以
　　新臺幣九百元折算為一日。惟修正施行後之刑法第四十一條
  　第一項前段（公佈施行日期同上開刑法第二條）關於易科罰
　　金之折算標準則為「以新臺幣一千元、二千元或三千元折算
  　一日」，比較新舊法，修正前之規定顯較有利被告，自應依
　　修正施行後刑法第二條第一項前段之規定，適用修正前刑法
  　第四十一條第一項前段、廢止前罰金罰鍰提高標準條例第二
　　條之規定，併諭知易科罰金之折算標準。
三、又被告行為後，為使刑法第三十八條規定之適用更期明確，
  　將該條第三項「屬於犯人」之文字，修正為「屬於犯罪行為
    人」，並於同條項第三款增訂「因犯罪所生之物」（公布施
    行日期同於上開刑法第二條），惟在本案適用上，新舊法比
    較結果，對被告而言並無有利或不利，自仍應依修正前刑法
    第三十八條第一項第二款及第三款之規定諭知沒收。
